臺灣苗栗地方法院刑事判決
111年度簡上字第83號
公  訴  人  臺灣苗栗地方檢察署檢察官
上  訴  人  
即  被  告  劉文仁



上列被告因毀損等案件，不服本院民國111年5月13日111年度苗
簡字第473號第一審刑事簡易判決（聲請簡易判決處刑案號：111
年度偵字第2239號），提起上訴，本院管轄第二審之合議庭判決
如下：
    主  文
原判決撤銷。
劉文仁犯毀損他人物品罪，處拘役肆拾日，如易科罰金，以新臺
幣壹仟元折算壹日。緩刑貳年。
    犯罪事實
一、劉文仁與其隔壁（苗栗縣○○鎮○○里0鄰○○路○段000巷00號）
    住戶本即有停車糾紛，於民國111年2月25日晚上8時30分許
    ，劉文仁見陳靖儒所有之車牌號碼000-000號普通重型機車
    未按規定位置停放而心生不忿，竟基於恐嚇及毀損之犯意，
    在苗栗縣○○鎮○○里0鄰○○路○段000巷00號前，持安全帽敲打
    上開機車，致該機車右側照後鏡破裂、左側照後鏡支架變形
    、把手控制鍵移位而不堪使用，足生損害於陳靖儒，並恫嚇
    稱：「幹妳娘雞巴、出來面對」等語（涉嫌公然侮辱部分未
    據告訴），使陳靖儒心生畏懼，旋即報警。嗣經警循線查獲
    ，始悉上情。
二、案經陳靖儒訴由苗栗縣警察局竹南分局報告臺灣苗栗地方檢
    察署檢察官偵查後聲請以簡易判決處刑。
　　理  由
一、證據能力：
　㈠本判決所引用上訴人即被告劉文仁（下稱被告）以外之人於
    審判外之陳述，檢察官、被告於本院審理時對於證據能力均
    不爭執，迄言詞辯論終結前亦未聲明異議(見本院111年度簡
    上字第83號卷【下稱本院卷】第44、63、64頁)，本院審酌
    上開證據資料作成時之情況，尚無違法不當及證明力明顯過
    低之瑕疵，而認為以之作為證據應屬適當，依刑事訴訟法第
    159條之5規定，均有證據能力。
  ㈡本判決所引用之卷內其餘所有卷證資料，並無證據證明係公
    務員違背法定程序所取得，檢察官、被告於審判程序中復未
    於言詞辯論終結前表示異議，亦均有證據能力。
二、上開犯罪事實，業據被告於本院審理中坦承不諱(本院卷第4
    2、65頁)，核與證人即告訴人陳靖儒、證人陳治亞於警詢時
    證述之情節相符（見偵卷第26至34頁），並有苗栗縣警察局
    竹南分局扣押筆錄、扣押物品目錄表、扣押物領據各1份及
    現場及機車受損照片10張在卷可參（見偵卷第35至37、39、
    42至46、48頁），足認被告之自白與事實相符，堪以採信。
    本案事證明確，被告犯行堪以認定，應予依法論科。
三、論罪科刑及撤銷改判之理由：
  ㈠核被告所為，係犯刑法第305條之恐嚇危害安全罪及刑法第35
    4條之毀損他人物品罪。被告所犯上開2罪，係一行為觸犯數
    罪名之想像競合犯，應依刑法第55條規定，從一重之毀損他
    人物品罪處斷。
  ㈡原審認被告上開犯行罪證明確，予以論罪科刑，判處被告拘
    役50日，如易科罰金，以新臺幣（下同）1,000元折算1 日
    ，固非無見。惟查，被告於原審判決後，業於111年6月9日
    與告訴人成立調解、給付賠償金6,800元予告訴人，具體填
    補本案所受之損害，有苗栗縣竹南鎮調解委員會調解書1份
    附卷足憑（見本院卷第15頁）。是原審未及審酌此項對被告
    量刑有利之事項，本案量刑之基礎事實業已變更，被告以此
    為由提起上訴，認原審判決量刑過重，尚非無據，自應由本
    院合議庭將原判決予以撤銷改判。
  ㈢爰以行為人之責任為基礎，審酌被告為成年人，僅因與告訴
    人因停車發生糾紛，不思理性解決糾紛，竟為上開毀損及恐
    嚇行為，所為殊非可取，惟慮其犯後坦承犯行，且已與告訴
    人成立調解，有前揭苗栗縣竹南鎮調解委員會調解書1份可
    參，及於本院審理中自陳為技術員、月收入4萬元、智識程
    度高職畢業、與配偶育有1子之生活狀況等一切情狀，量處
    如主文第2項所示之刑，並諭知易科罰金之折算標準。
  ㈣被告前未曾因故意犯罪受有期徒刑以上刑之宣告，有臺灣高
    等法院被告前案紀錄表1份可佐，審酌其犯後終能坦承犯行
    ，並已與告訴人成立調解，本院認被告經此偵審程序及刑之
    宣告後，應知警惕，已足促其自我約制而信無再犯之虞，前
    開宣告之刑以暫不執行為適當，爰依刑法第74條第1項第1款
    規定宣告緩刑2年，以勵自新。
  ㈤被告持以供本案犯罪所用之白色安全帽，據其自陳為隔壁鄰
    居所有之物(見偵卷第22頁)，且業經告訴人陳靖儒領回(見
    偵卷第43頁)，爰不予宣告沒收，附此敘明。
據上論斷，應依刑事訴訟法第455條之1第1項、第3項、第369條
第1項前段、第364條、第299條第1項前段，刑法第354條、第305
條、第55條、第41條第1項前段、第74條第1項第1款，刑法施行
法第1條之1第1項，判決如主文。
本案經檢察官姜永浩聲請以簡易判決處刑，檢察官楊岳都到庭執
行職務。　　
中    華    民    國   111    年    11    月    22    日
                  刑事第三庭  審判長法  官  羅貞元
　　　　　　　　　
                                    法  官  申惟中
　
                                    法  官  郭世顏
以上正本證明與原本無異。
不得上訴。
                                    書記官  呂  彧
中　　華　　民　　國　　111 　年　　11　　月　　22　　日

附錄本案論罪法條：
中華民國刑法第354條
毀棄、損壞前二條以外之他人之物或致令不堪用，足以生損害於
公眾或他人者，處2年以下有期徒刑、拘役或1萬5千元以下罰金
。

中華民國刑法第305條
以加害生命、身體、自由、名譽、財產之事恐嚇他人，致生危害
於安全者，處2年以下有期徒刑、拘役或9千元以下罰金。